臺灣士林地方法院民事判決
110年度訴字第1163號
原      告  甲○○  0000000000
訴訟代理人  湯詠煊律師                      
被      告  葉書佑律師（即李子平之遺產管理人）                      林立婷律師（即李惠瑛之遺產管理人）          上列當事人間請求損害賠償事件，本院於民國111年4月21日言詞辯論終結，判決如下：
    主  文
被告應於李子平及李惠瑛之遺產範圍內連帶給付原告新臺幣壹佰
壹拾萬元，及自民國一百一十年七月二日起至清償日止，按年息
百分之五計算之利息。
訴訟費用由李子平及李惠瑛之遺產範圍內連帶負擔。
本判決得為假執行。
    事  實  及  理  由
一、原告起訴主張：訴外人李子平於民國109年9月14日與原告訂
    定買賣契約，將門牌號碼臺北市○○區○○路○段00巷0號5樓建
    物及其坐落土地（下稱系爭房屋），以新臺幣（下同）15,3
    36,900元出售予原告，並與原告口頭成立租賃契約，由李子
    平及其母親李吳秀雲、妹妹李惠瑛繼續居住於系爭房屋，詎
    料李子平、李惠瑛於110年1月間於系爭房屋內自縊身亡，經
    原告花費25萬元委請清潔公司進行清理，而系爭房屋因成為
    俗稱之兇宅，致市場交易價值因此貶損達百分之50約767萬
    元，原告損失高達792萬元以上，然李子平、李惠瑛之遺產
    中，僅有110萬元之現金，由到場處理之臺北市政府警察局
    士林分局員警交付其親屬吳世文，而被告2人分別經本院110
    年度繼字第234號裁定選任為李子平、李惠瑛之遺產管理人
    ，為此僅就原告損害額中之110萬元先為一部請求，依民法
    第184條第1項後段、第185條第1項共同侵權行為之法律關係
    ，請求被告於李子平及李惠瑛之遺產範圍內連帶給付原告11
    0萬元，及自起訴狀繕本送達翌日起至清償日止之法定遲延
    利息等語，並聲明如主文第1項所示，另陳明願供擔保，請
    准宣告假執行。
二、被告當庭表示同意原告之上開請求，而認諾原告之主張。
三、本院之判斷：
（一）按當事人於言詞辯論時為訴訟標的之捨棄或認諾者，應本
      於其捨棄或認諾為該當事人敗訴之判決，民事訴訟法第38
      4 條定有明文。又「上訴人既於言詞辯論時為訴訟標的之
      認諾，法院即應不調查被上訴人所主張為訴訟標的之法律
      關係是否果屬存在，而以認諾為該上訴人敗訴之判決基礎
      。」，最高法院45年台上字第31號判決意旨可資參照。
（二）查原告前揭對被告之主張，業據被告於本院111 年4月21
      日之言詞辯論期日當庭表示認諾（見本院卷第345 頁），
      揆諸上揭法條規定，本院就原告對被告之請求，無庸調查
      原告據以主張訴訟標的之法律關係是否果屬存在，應逕以
      被告之認諾，准許原告之請求，為被告敗訴之判決。
（三）綜上所述，原告依共同侵權行為法律關係，請求被告於李
      子平及李惠瑛之遺產範圍內，連帶給付原告110萬元，及
      自起訴狀繕本送達翌日即110年7月2日起至清償日止，按
      年息百分之5計算之法定遲延利息，為有理由，應予准許
      。　　　
四、本件係本於被告之認諾所為原告勝訴之判決，依民事訴訟法
    第389 條第1 項第1 款規定，應依職權宣告假執行；原告所
    為假執行之聲請，僅促使本院為職權之行使，爰不另為准駁
    之諭知。
五、本件事證已臻明確，兩造所提其餘攻擊方法及證據經審酌之
    後，核與判決結果不生影響，爰不一一論述，附此敘明。
六、訴訟費用負擔之依據：民事訴訟法第85條第2項。 　　　　
中　　華　　民　　國　　111 　年　　4 　　月　　29　　日
                  民事第二庭法  官  邱光吾
以上正本係照原本作成。
如對本判決上訴須於判決送達後 20 日內向本院提出上訴狀。如
委任律師提起上訴者，應一併繳納上訴審裁判費。
中　　華　　民　　國　　111 　年　　4 　　月　　29　　日
                            書記官  唐千雅